# IFRS下单体财务报表列示问题

提问人：91lmn 时间：2020-02-06 16:59:09
2018.png2018.png (18.63 KB, 下载次数: 0)
2020-2-6 16:41 上传
A、B、C公司原有的股权架构如上图。A公司的母公司是上市公司，根据IFRS 10， 2018 年A公司的财务报表豁免编制了合并报表，而是编制了separate FS，对C公司的投资以成本计量。
2019 年，一家Cayman私人公司为了控制C公司，收购了A公司和B公司，修改了C公司的章程（重大事项股东一致同意，日常经营董事会过半通过）。收购后，A、B公司有共同的股东，完全一样的董事，因此我认为A、B公司共同控制C公司。
2019.png2019.png (17.02 KB, 下载次数: 0)
2020-2-6 16:47 上传
但在编制A、B公司的单体财务报表时遇到了问题：
1 、如果 2019 年A、B公司的财务报表根据IAS27、IAS28，豁免应用权益法，编制separate FS。那么B公司对C公司的投资， 2018 年是权益法， 2019 年是成本计量，是否不合理？
2 、如果 2019 年A、B公司的财务报表应用权益法，编制individual FS。那么A公司报表上， 2018 年对C公司的投资怎么列示？对比期 2018 年的数据是否需要合并C公司？是否是成本法转权益法，会计政策变更，追溯调整？
考虑到A、B公司本身没有发生太大变化，仅仅是因为换了股东，对比期间不可比，是不是不合理？Cayman公司的最终股东是各个私募基金，也是唯一的报表使用者，他们所需的信息其实已经在Cayman公司的合并报表中体现了。基金股东希望 2018 和 2019 年两年，A、B公司的长期股权投资都以成本列示。
想请教陈版和各位老师，有没有什么办法可以解决不可比问题，简化A、B公司的财务报表？查了IFRS 10、IAS1、IAS27、IAS28，都没有找到有关规定。
谢谢！

回答人：chenyiwei
首先，判断A、B“共同控制”C公司的结论是值得商榷的。一般情况下，合营者如有共同的控股股东（特别是本案例还都是全资子公司），则A、B不存在自身独立的经济利益，是天然的一致行动人，这种情况下不应判断为共同控制，应根据具体情况分析是A控制C，还是该开曼公司直接控制C，或者是其他控制权架构。
个人理解，A、B对C的股权投资，在上述股权重组后，在单独报表（separate FS）层面大概率应保持原先的核算方法，或者转为IFRS 9的金融资产模式核算。

提问人：91lmn 时间：2020-02-07 23:09:46
谢谢陈版的回复！
我想应该是开曼公司直接控制C，因为在C的公司章程里，明确写了董事有基金X、基金Y、基金Z等派驻。基金XYZ是开曼公司的股东。章程里A、B只作为股东出现，没有说A、B派驻董事。不知道我的这种想法是否正确？
如果是开曼公司直接控制C，那么AB的单体报表应该怎么处理呢？B去年是equity method。谢谢您！

回答人：chenyiwei
可以这样理解。如果是开曼公司直接控制C，那么AB的单体报表中对C的股权投资应作为金融资产核算，不适用权益法。